# 公司二股东拨付子公司科研经费的会计处理？计入补贴收入还是资本公积？

提问人：hammi 时间：2012-02-09 16:00:10
公司的子公司A有个科研所，科研所主要负责一些科研项目，a公司的二股东每年都拨付不同金额科研经费，供科研所无偿使用。
问，该款项a公司如何账务处理？（科研所为a公司的内部部门）。谢谢！

回答人：chenyiwei
二股东为何每年无偿拨付经费？是为了取得哪些直接经济利益（例如无偿使用该研究所的科研成果）？如果不能获得直接经济利益的，则根据是否需要偿还进行处理，如无需偿还的，应计入资本公积。

回答人：chenyiwei
回复 hammi 的帖子
由于“科研所除了自己搞科研外，还承担替二股东承担技术指导等任务”，因此可以合理预计这部分二股东拨付的经费中有一部分应当是对这些技术指导服务的报酬。对于这部分劳务报酬，建议比照向非关联方提供类似服务的价格、成本加合理利润等方式，将其从二股东拨付的经费中单独区分出来，按照准则规定的提供劳务收入的确认方法确认为营业收入；对于其余部分，建议作为股东的资本性投入计入资本公积。